臺灣桃園地方法院刑事判決　　　　　　　　　　　　　　九十一年度易字第五三號
　　公　訴　人　臺灣桃園地方法院檢察署檢察官
　　被　　　告　甲○○
　　　　　　　　丙○○
　　　　　　　　乙○○
右列被告因傷害案件，經檢察官提起公訴（九十年度偵字第一六二二六號），本院判
決如左：
    主      文
甲○○無罪。
丙○○免訴。
乙○○公訴不受理。
    理      由
壹、無罪部分：
一、按犯罪事實應依證據認定之，無證據不得推定其犯罪事實；又不能證明被告犯罪
    者，應諭知無罪之判決，刑事訴訟法第一百五十四條、第三百零一條第一項分別
    定有明文。又告訴人之告訴，係以使被告受刑事訴追為目的，是其陳述是否與事
    實相符，仍應調查其他證據以資審認；且認定不利於被告之事實，須依積極證據
    ，苟積極證據不足為不利於被告事實之認定時，即應為有利於被告之認定，更不
    必有何有利之證據，亦經最高法院五十二年台上字第一三００號、三十年上字第
    八一六號著有判例，合先說明。
二、公訴意旨以：被告甲○○之岳父丙○○與大陸地區人民乙○○為夫妻，民國（下
    同）九十年八月十五日晚上十時許，在桃園縣桃園市○○街十一號，因丙○○細
    故與乙○○發生爭吵，甲○○與丙○○（應諭知免訴，詳如後述）竟基於傷害人
    身體之犯意聯絡，共同出手毆打乙○○，致乙○○受有頭部挫傷、前胸抓傷及頸
    部抓、挫傷等傷害。另乙○○（業據丙○○撤回告訴，亦如後述）不甘示弱，亦
    基於傷害人身體之犯意，出手毆打丙○○與甲○○（未據告訴），致丙○○之身
    體分別受有傷害，因認被告甲○○應成立刑法第二百七十七條第一項之傷害罪。
三、經查，本件公訴人認被告甲○○犯有上開罪名，僅以告訴人乙○○在警訊中之指
    述及診斷證明書乙紙為其論據。查告訴人乙○○固於警訊中指稱遭甲○○、丙○○二人聯手推抓致傷，且遭甲○○抓住其頭部敲地受傷云云。然訊之被告甲○○
    迭於警偵訊及本院審理中則均堅決否認有何傷害告訴人之犯行，辯稱：當時伊在
    店內，乙○○進入零售店要拿毛巾，伊叫陳女不要拿，並將其拉出櫃檯，陳女則
    拿計算機丟伊，被丙○○搶下，陳女又拿書丟伊，並用手亂打伊，並抓傷伊右手
    臂，之後乙○○向外走因踏到門口踏板因而跌倒等語。核與被告丙○○於警訊中
    所稱：當時乙○○在家中亂拿東西，被告甲○○與其發生爭執，伊當時在外聽見
    吵架聲進去看，發現陳女在打夏某，並拿電算機丟，伊將之搶下來並從中拉開二
    人，陳女則在伊右方亂打並將依抓傷左手及踢傷左膝，伊把其二人分開時，乙○○往外跑因踢到門口踏板所以跌到，被告甲○○去扶陳女起來，陳女就離開了等
    語（見偵查卷第八頁背面、第九頁正面），若合符節，加以被告甲○○及丙○○
    均因該件事端各受有右前臂抓傷及左前臂抓傷、左膝踢傷等之傷勢，均足徵夏、
    簡二人所言不虛。從而自堪信被告甲○○所辯：係告訴人乙○○自己跌倒受傷乙
    情，並非誣捏。雖告訴人乙○○亦提出診斷證明書，上載其受有頭部挫傷、前胸
    抓傷及頸部抓、挫傷等傷害。然並不能僅以告訴人受有諸般傷勢，即推論係被告
    毆打所致。況告訴人乙○○本件係因與被告二人互毆，則其所受之傷害亦有可能
    於混亂中係自己行為所致，此觀之被告丙○○於警訊中另稱：（問：乙○○為何
    身上頭部、前胸、頸部均有受傷？）因為現場是我零售店，均有貨物架，當時爭
    執拉扯所以才會撞到受傷等語（見偵查卷第九頁正面）即明。此外，告訴人乙○○予被告丙○○另於本案發生之二月前即九十年六月十三日因互毆成傷，陳女當
    時已受有頭部與右眼挫傷、鼻頭撕裂傷、前胸抓傷之傷害，此有診斷證明書附於
    本院桃園簡易庭九十年度桃簡字第一六四號傷害案件卷宗內，復經本院依職權
    調閱該案卷宗核閱無訛。則告訴人本件被訴之傷勢，亦容有係殘存舊傷之可能。
    無論如何，本件告訴人未能提供其他任何足以證明確遭被告甲○○傷害之積極證
    據用供本院調查其所指訴之情節是否與事實相符，自不能僅憑其片面指陳而遽認
    被告甲○○有何傷害之犯行。公訴人僅以告訴人乙○○片面且無從調查是否與事
    實相符之指述，即遽認被告甲○○犯有傷害罪，尚屬率斷而乏依據。此外復查無
    其他積極證據足認被告甲○○犯有公訴人所指之罪名，參諸上開說明，爰依前揭
    規定，為其無罪之諭知，庶符嚴縝。
貳、免訴部分：
一、按案件曾經判決確定者，應諭知免訴之判決，刑事訴訟法第三百零二條第一款定
    有明文。又訴訟上所謂一事不再理之原則，關於實質上一罪或裁判上一罪，亦均
    有其適用，最高法院六十年台非字第七七號著有判例。
二、公訴意旨以被告丙○○與夏琳民於九十年八月十五日晚上十時許，在桃園縣桃園
    市○○街十一號，因丙○○細故與乙○○發生爭吵，渠等竟基於傷害人身體之犯
    意聯絡，共同出手毆打乙○○，致乙○○受有頭部挫傷、前胸抓傷及頸部抓、挫
    傷等傷害，因認被告丙○○亦犯有刑法第二百七十七條第一項之傷害罪名。訊之
    被告丙○○堅決否認有何傷害告訴人乙○○之犯行，辯稱：伊未毆打乙○○，係
    陳女毆打伊予甲○○等語。惟查，被告丙○○曾因於九十年六月十三日凌晨二時
    二十分許，在桃園縣桃園市○○街七號，與告訴人乙○○因口角爭執，竟出手以
    拳腳互毆，致乙○○則受有頭部與右眼挫傷、鼻頭撕裂傷、前胸抓傷之傷害，經
    公訴人另案以九十年度偵字第一二七五三號聲請以簡易判決處刑，並經本院桃園
    簡易庭於九十年八月三十一日以九十年度桃簡字第一○六四號傷害案件受理，並
    於九十年九月二十五日經判處拘役三十日在案，嗣於九十年十二月十四日確定等
    情，有起訴書、判決書各乙件在卷可稽，復經本院依職權調閱該案卷宗核閱無訛
    。按被告丙○○本件被訴之傷害犯行，因與前開業經本院判決確定之犯行，係具
    連續犯之裁判上一罪關係，仍屬同一案件。揆諸首開說明，按審判不可分之原則
    ，堪認被告丙○○本件傷害之犯行顯係已經法院判決確定，爰依前揭規定，諭知
    其免訴之判決。
參、公訴不受理部分：
一、按告訴乃論之罪，告訴人於第一審辯論終結前得撤回其告訴。又告訴經撤回者，
    應諭知不受理之判決，刑事訴訟法第二百三十八條第一項、第三百零三條第三款
    、第二款分別定有明文。
二、查本件告訴人丙○○告訴被告乙○○於九十年八月十五日晚上十時許，在桃園縣
    桃園市○○街十一號，基於傷害人身體之犯意，出手毆打丙○○成傷，公訴人認
    被告乙○○係觸犯刑法第二百七十七條第一項之傷害罪。惟該罪依同法第二百八
    十七條之規定，須告訴乃論。茲據告訴人丙○○於言詞辯論終結前，以言詞撤回
    其告訴，有審判筆錄之記載可稽。依照前開說明，逕諭知被告乙○○本件公訴不
    受理之判決，並不經言詞辯論為之。
據上論斷，應依刑事訴訟法第三百零一條第一項、第三百零二條第一款、第三百零三
條第三款、第三百零七條，判決如主文。
本案經檢察官許炳文到庭執行職務。
中      華      民      國      九十一      年     二     月     六     日
                                臺灣桃園地方法院刑事第五庭
                                  法      官    江  德  民
右正本證明與原本無異。
如不服本判決，應於判決送達後十日內向本院提出上訴狀( 應附繕本 )，上訴於
臺灣高等法院。
                                  書  記  官    李  劍  龍
中      華      民      國      九十一      年     二     月    十八    日
